臺灣高等法院刑事裁定　　　　　　　　　　　　　　九十一年度交抗字第四八０號
　　抗　告　人
　　即受處分人
　　即 異議 人　甲○○
右抗告人因違反道路交通管理處罰條例案件，不服臺灣桃園地方法院中華民國九十一
年四月七日裁定（九十年度交聲字第三二六號）提起抗告，本院裁定如左：
    主      文
抗告駁回。
    理      由
一、查本件受處分人甲○○於民國八十九年十二月二日十五時十八分許駕駛車號ＫＢ
    －五四八０號自用小客車，行經國道一號商速公路南下四十八公里處欲下交流道
    出口處行駛路肩一節，經原審核閱受處分人向監理機關之申訴書，其上所繪受處
    分人車輛遭白色車輛切入之位置係在自高速公路欲下蘆竹方向交流道及桃園方向
    交流道之交岔口處，且警員之位置係在受處分人車輛之左前方，並非左後方，此
    與受處分人於原審所辯伊當時已經下到高速公路交流道警察在其左後方，面向南
    下方向之語即有不合，次查，證人即本件舉發之警員周文明於原審證述：在南崁
    交流道之出口前，受處分人之車即已行駛路肩，斯時受處分人的車是一路行駛路
    肩開下交流道，伊並未看到一部白色車子由左側切入受處分人之車輛前等語（原
    審卷九十年三月十五日訊問筆錄）。參以受處分人既不否認斯時下交流道出口前
    塞車之情，依吾人經驗及申請書上所繪警員站立位置觀之，警員立於該交流道出
    口處，顯係欲取締違規切入南崁交流道之車輛，則警員應係面向可觀察來車進入
    交流道之方向（即面向北上方向）方可舉發違規者。受處分人謂警員斯時係面向
    南下方向，忽回頭致誤會其為行走路肩之車輛云云，顯難遽採，受處分人於異議
    所辯其車係因左側前方突然插入白色車輛，受驚嚇之餘始將方向盤右打並踩緊急
    煞車，迨左前方車輛行駛後，伊車亦行駛云云，惟核與警員目睹之情明顯不符，
    而受處分人所述情節既有前揭矛盾及不合常理之處，自以證人即警員之證詞為可
    採。至受處分人於異議狀內雖稱其於數日後接獲罰單即與舉發警員周文明連繫，
    員警尚向其道歉云云，又受處分人之妻顧玉瑩雖於原審訊問時稱：本件原被裁罰
    之對象為伊，伊於該聲明異議案件（原審九十年交聲字第三十六號）有與警員周
    文明對質，警員當庭有說其可能看錯云云，惟經原審調閱該案卷筆錄，警員周文
    明於該案件中明確證稱受處分人違規之事實（見同上證詞），並無一語提及可能
    看錯之情，自不能僅依其片面指述即為有利於受處分人之認定，綜上各節所述，
    受處分人違規事實，至臻明確，原處分機關因依高速公路交通管制規則第九條第
    一項第二款、道路交通管理處罰條例第三十三條及第六十三條規定裁處罰鍰新台
    幣三千元並記違規點數一點並無不合，原審駁回異議亦無違誤，抗告意旨仍否認
    行駛路肩而指摘原裁定不當，自無理由，應予駁回。
二、據上論斷，應依道路交通案件處理辦法第二十六條，刑事訴訟法第四百十二條裁
    定如主文。
中    華    民    國    九十一    年       六       月      二十五      日
                              臺灣高等法院刑事第十五庭
                                  審判長法  官  房  阿  生
                                        法  官  雷  元  結
                                        法  官  蔡  光  治
右正本證明與原本無異。
不得抗告。
                                        書記官  王  才  生
中    華    民    國    九十一    年       六       月二十七      日
